【裁判字號】    90,交易,243
【裁判日期】    900515
【裁判案由】    公共危險
【裁判全文】
臺灣臺中地方法院刑事判決                          九十年度交易字第二四三號
    公  訴  人  臺灣台中地方法院檢察署檢察官
    被      告  乙○○
右列被告因公共危險案件，經檢察官聲請簡易判決處刑 (九十年度偵字第三三二號
)本院認不宜以簡易判決處刑，爰依通常程序審理，判決如左：
    主  文
乙○○無罪。
    理  由
一、公訴意旨略以：被告乙○○明知酒後開車易生危險，竟於民國（下同）八十九年
    二月四日下午，在台中縣霧峰鄉○○路三七七號住處，飲用啤酒二瓶，因飲用酒
    類，至已達不能安全駕駛動力交通工具之程度時，仍約於同日下午十六時十分許
    ，駕駛車牌號碼Ｍ九｜八七八一號自用小客車，外出時，行經台中市○區○○○
    路四六八號前時，因已無法安全操控，致擦撞丙○○所駕駛之ＦＷ六｜三二０號
    機車，至丙○○身體受有面部挫傷併擦傷、四肢擦傷、頸部扭傷等傷害（過失傷
    害部分業據撤回告訴，另為不起訴處分），經測試其吐氣之酒精濃度高達每公升
    零點三毫克，因認被告涉有刑法第一百八十五條之三公共危險罪嫌云云。
二、按犯罪事實應依證據認定之，無證據不得推定其犯罪事實；又不能證明被告犯罪
    或其行為不罰者，應諭知無罪之判決，刑事訴訟法第一百五十四條第三百零一
    條第一項分別定有明文。本件公訴人認被告涉有右揭公共危險犯行，無非以被告
    為警查獲時其酒精濃度已達每公升零點三毫克，並有違反道路交通事故通知單、
    酒精濃度測試紙、警製觀察職務報告書、交通事故調查報告表等件為其論据。訊
    据被告乙○○固不否認有酒後駕車之事實，惟堅決否認有公共危險之犯行，辯稱
    ：伊雖有喝酒但精神很好意識清醒，本件車禍係因其迴車時，有一部小貨車擋住
    其視線，才沒有看到機車道有機車，當伊要迴正方向盤時，該機車就撞到伊的車
    子，肇事原因係因其疏於注意，與喝酒無關等語。
三、經查：本件車禍時經警測試被告之酒精濃度為每公升○、三○毫克，此有酒精測
    試紙一紙附卷可按，是被告雖有酒後駕車之情事，惟其酒精濃度並未達每公升○
    、五五毫克之特定程度（按酒精濃度達每公升○、五五毫克，其肇事率為正常人
    之十倍，故世界各國以此標準作為是否能安全駕駛動力交通工具之依据）。依卷
    附道路交通事故調查報告表顯示，本件車禍時被告駕駛小客車沿台中市○○○路
    由北往南行駛，行經台中市○○○路四七○號前，利用道路中心線缺口迴轉，因
    未注意轉彎車應讓直行車先行，適被害人丙○○駕駛機車沿五權南路由南往北行
    駛，亦疏於注意車前狀況冒然直行，因兩車有上述之疏失致發生車禍，此有上開
    交通事故調查報告表及警訊筆錄可按，是本件車禍係因被告與被害人丙○○二人
    未遵守道路交通安全規則所致；又依卷附刑法第一百八十五條之三案件測試觀察
    紀表所載之觀察紀錄，僅載明被告有酒後駕車情事，並未載有何不能安全駕車輛
    之紀錄之情事，且据証人即查獲肇事之員警甲○○到庭証稱：被告在派出所行為
    舉止均與常人無異，且有測試單腳站立走直線，都很正常，不像有喝酒醉的人，
    因被告酒精含量超過○、二五毫克，且發生車禍，所以就移送偵辦等語。復參諸
    被告之警訊筆錄，其於肇事後接受調查、偵訊時，均能清楚交代肇事情節及各項
    偵訊事宜，足見其雖有飲酒，然尚未達不能安全駕駛動力交通工具之程度，是被
    告上開辯解，堪信屬實，即為可採。綜上所述，本件被告酒後駕車之行為，核與
    刑法第一百八十五條之三服用酒類，不能安全駕駛動力交通工具而駕駛罪之構成
    要件不該當，自難繩以該公共危險罪責。此外，復查無其他積極證據足資證明被
    告有何公訴人所指之公共危險犯行，自應為被告為無罪判決之諭知。
據上論斷，應依刑事訴訟法第四百五十二條、第三百零一條第一項，判決如主文。
中      華      民      國    九十      年      五      月     十五     日
                                   台灣台中地方法院交通法庭
                                         法官  許金樹
右正本證明與原本無異如不服本判決應於送達後十日
內向本院提出上訴狀
                                        書記官
中      華      民      國    九十      年      五      月     十八     日


司法院資訊處製作；財團法人民間司法改革基金會備份。
